最高法院刑事判決　　　　　　　　　 110年度台上字第5354號
上　訴　人　臺灣高等檢察署臺中檢察分署檢察官黃裕峯
被　　　告　張長義
 
 
選任辯護人　羅閎逸律師
　　　　　　田永彬律師
上列上訴人因被告違反毒品危害防制條例案件，不服臺灣高等法
院臺中分院中華民國110年5月6日第二審更審判決（110年度上更
一字第56號，起訴案號：臺灣彰化地方檢察署108 年度偵字第12
394號），提起上訴，本院判決如下：
    主  文
上訴駁回。
    理  由
一、按刑事訴訟法第377 條規定，上訴於第三審法院，非以判決
    違背法令為理由，不得為之。是提起第三審上訴，應以原判
    決違背法令為理由，係屬法定要件。如果上訴理由書狀並未
    依據卷內訴訟資料，具體指摘原判決不適用何種法則或如何
    適用不當，或所指摘原判決違法情事，顯與法律規定得為第
    三審上訴理由之違法情形，不相適合時，均應認其上訴為違
    背法律上之程式，予以駁回。
二、本件檢察官上訴意旨略以：
  ㈠依本件購買毒品者劉勝宜、張登志之全國刑案資料查註紀錄
    表及相關毒品案件書類，並未發現其2 人有因本次向被告張
    長義購買第一級毒品海洛因後，被訴持有或施用海洛因之犯
    行，故其2 人應無為獲毒品危害防制條例第17條第1 項之減
    免其刑寬典而供出被告為海洛因出賣人之情況，其2 人之證
    述應屬可信，似無理由適用補強法則。
  ㈡劉勝宜另案被訴於民國108 年11月10日7 時許有施用海洛因
    1 次之犯行，經臺灣彰化地方法院以109 年度訴字第312 號
    判決判處有期徒刑7 月，但並未見其有因供出毒品來源而獲
    得減免其刑之寬典。足見原判決以劉勝宜有為私利考量，而
    有不實指證被告之可能，此疑慮應不存在，純係原判決之臆
    測。
  ㈢張登志另案被查獲於108 年11月12日中午12時45分許為警採
    尿時起回溯96小時內之某時點，有施用海洛因1 次之犯行，
    經檢察官聲請觀察、勒戒，執行後因無施用傾向而予不起訴
    處分。足見張登志完全未因「供出毒品來源」而要求或實質
    上獲得刑罰減免之利益，應無為自己利益而不實指控之可能
    。
  ㈣細繹劉勝宜、張登志所述被告分別販賣海洛因予其等之證言
    ，邏輯上並無必然之歧異或矛盾，縱有些許語意不同之處，
    但就主要事實之證述，前後一致，而可採信。原判決竟以其
    2 人之證述略有不一，即認全部不能採，顯有適用法則不當
    之違法。
  ㈤卷附被告與劉勝宜、張登志之通訊監察譯文及基地台位置等
    證據，足認彼等有約見面，實際上並有見面，而彼等間無仇
    怨，劉勝宜、張登志不利被告之證述應非虛構，且有上開間
    接證據或無仇怨之情況證據可資補強。
三、惟查：原判決撤銷第一審之不當判決，改判諭知被告無罪。
    已詳敘所憑依據及理由。並對如何認定：劉勝宜、張登志不
    利被告之證述，前後不一，顯有瑕疵；卷附通訊監察譯文未
    見毒品交易之跡證，卷內亦無「邀約見面」即代表交易毒品
    隱晦用語之同一性證明；彼等平素既有交情或見面，單純邀
    約見面之電話通聯譯文及行動電話基地台等資料，尚不足憑
    為被告有本件販賣海洛因犯行之佐證；劉勝宜、張登志及被
    告等人之住處，經依法搜索後，均未查獲毒品或相關販賣毒
    品之器具；檢察官所舉卷內證據資料，無從說服法院形成被
    告確有本件被訴販賣海洛因予劉勝宜（1 次）、張登志（ 3
    次）犯行之認定；皆依據卷內資料予以說明。
四、從形式上觀察，原判決並無違背法令之處。上訴意旨置原判
    決之論敘於不顧，徒為事實上之爭執，並對原審採證認事之
    職權行使，以自己之說詞，指摘原判決違法，與首述法定上
    訴要件不符。其上訴違背法律上之程式，應予駁回。
據上論結，應依刑事訴訟法第395條前段，判決如主文。
中    華    民    國   110    年    10    月    27    日
                  刑事第八庭審判長法  官  李  英  勇  
                                  法  官  洪  兆  隆  
                                  法  官  楊  智  勝  
                                  法  官  吳  冠  霆  
                                  法  官  黃  瑞  華  
本件正本證明與原本無異
                                  書記官
中    華    民    國   110    年    10    月    29    日